臺灣板橋地方法院刑事判決　　　　　　　95年度訴字第3428號
公　訴　人　臺灣板橋地方法院檢察署檢察官
被　　　告　甲○○
選任辯護人　舒建中　律師
上列被告因違反槍砲彈藥刀械管制條例案件，經檢察官提起公訴
（95年度偵字第22523 號），本院判決如下：
    主  文
甲○○未經許可，寄藏手槍，累犯，處有期徒刑伍年陸月，併科
罰金新臺幣壹拾萬元，罰金如易服勞役，以新臺幣壹仟元折算壹
日。扣案之貝瑞塔制式手槍壹支（槍枝管制編號0000000
000，含彈匣壹個）、仿WALTHER 廠PPK/S 型八釐米半自動改
造手槍壹支（槍枝管制編號0000000000，含彈匣壹個
）、口徑九釐米制式子彈貳拾貳顆、仿BERETTA 廠84型半自動手
槍製造之八釐米金屬滑套壹個（含土造金屬槍機、撞針各壹個）
，沒收。
    事  實
一、甲○○有賭博、竊盜及違反肅清煙毒條例、麻醉藥品管理條
    例、毒品危害防制條例等案件前科，其於民國88年間因違反
    毒品危害防制條例案件，經本院於同年6 月7 日以88年度易
    字第1751號判處有期徒刑8 月，經臺灣高等法院於同年8 月
    18 日 以88年度上易字第3189號駁回上訴確定，另於88年間
    因竊盜等案件，經本院於89年1 月14日以88年度易字第4109
    號就竊盜部分判處有期徒刑6 月，就違反毒品危害防制條例
    案件部分判處有期徒刑9 月，定應執行有期徒刑1 年2 月，
    經臺灣高等法院於89年3 月28日以89年度上易字第869 號駁
    回上訴確定，2 案更定其刑為有期徒刑1 年10月，於90年8
    月31 日 因縮短刑期假釋，於90年12月20日縮短刑期期滿，
    復於90 年 間因違反毒品危害防制條例案件，經本院於92年
    5 月5 日以92年度訴字第283 號就施用第一級毒品罪部分判
    處有期徒刑8 月，就施用第二級毒品罪部分判處有期徒刑4
    月，定應執行有期徒刑10月，於92年5 月29日確定，另於91
    年間因偽造文書案件，經臺灣嘉義地方法院於92年10月31日
    以92年度簡字第932 號判處有期徒刑3 月，於92年12月19日
    確定，後2 案更定其刑為有期徒刑1 年1 月，於93年12月31
    日因縮短刑期執行完畢（以上構成累犯），再於94年間因違
    反毒品危害防制條例案件，經本院於95年11月30日以95年度
    訴緝字第21 2號判處有期徒刑11月，經臺灣高等法院於96年
    3 月21日以96年度上訴字第215 號駁回上訴，暨經最高法院
    於96年6 月4 日以96年度台上字第3180號駁回上訴確定。其
    明知未經許可，不得寄藏制式手槍、可發射子彈具有殺傷力
    之改造手槍（起訴書誤載為均係改造手槍）、具殺傷力之子
    彈及槍砲零件（起訴書漏載此部分），因姓名、年籍不詳、
    綽號「阿龍」（起訴書誤載為「阿榮」）之成年男子積欠其
    新臺幣40 萬 元，乃於95年9 月下旬某日，在臺北縣三峽鎮
    ○○路307 號8 樓A5室，將貝瑞塔制式手槍（起訴書誤載為
    改造手槍）1 支（槍枝管制編號0000000000，含彈匣1 個，
    下同）、仿WA LTHER廠PPK/S 型8 釐米半自動改造手槍1 支
    （槍枝管制編號0000 00 0000，含彈匣1 個，下同）、直徑
    約7.93釐米金屬彈頭土造子彈1 顆（經試射擊發）、口徑9
    釐米制式子彈30顆（試射8 顆擊發，餘22顆）、直徑約8.94
    釐米金屬彈頭土造子彈6 顆（經試射擊發）、直徑約9.01釐
    米金屬彈頭土造子彈1 顆（經試射擊發）、仿BERETTA 廠84
    型半自動手槍製造之8 釐米金屬滑套1 個（含土造金屬槍機
    、撞針各1 個，起訴書漏載其組成滑套部分），及8 釐米制
    式手槍槍管半成品（起訴書誤載為成品）1 支、不具殺傷力
    之子彈28顆（含直徑約7.96釐米金屬彈頭之土造子彈9 顆、
    直徑約7.96 釐 米金屬彈頭土造子彈1 顆、直徑約7.9 釐米
    金屬彈頭土造子彈1 顆、直徑約8. 94 釐米金屬彈頭土造子
    彈14顆、直徑約8.99釐米金屬彈頭土造子彈2 顆、直徑約
    8.93釐米金屬彈頭之土造子彈1 顆），作為質押，交其寄藏
    ，嗣同月24日晚間7 時30許，為警在上址查獲。
二、案經臺北縣政府警察局汐止分局報請臺灣板橋地方法院檢察
    署檢察官偵查起訴。
    理  由
一、訊據被告甲○○坦承上開事實不諱，又扣案槍、彈經送內政
    部警政署刑事警察局鑑定，其結果認送鑑之貝瑞塔制式手槍
    1 支（槍枝管制編號0000000000），認係美國BERETTA 廠製
    92FS型口徑9 釐米制式半自動手槍，機械性能良好，可擊發
    同口徑制式子彈，認具殺傷力；送鑑8 釐米制式手槍1 支（
    槍枝管制編號0000000000）認係由仿WALTHER 廠PPK/S 型半
    自動手槍製造之槍枝，換裝土造金屬槍管、撞針而成之改造
    手槍，機械性能良好，可擊發適用子彈，認具殺傷力；送鑑
    8 釐米制式手槍槍機1 個，認係仿BERETTA 廠84型半自動手
    槍所製造之槍枝金屬滑套，並含土造金屬槍機與撞針；送鑑
    8 釐米制式手槍槍管1 支，認係土造金屬槍管半成品；送鑑
    8 釐米制式手槍子彈16顆，其中9 顆認係直徑約7.96釐米金
    屬彈頭之土造子彈，經檢視，不具火藥及底火，均非完整子
    彈結構，認不具殺傷力，其中4 顆認係直徑約7.93釐米金屬
    彈頭之土造子彈，經採樣1 顆試射，可擊發，認具殺傷力，
    其中1 顆認係直徑約7.96釐米金屬彈頭之土造子彈，經實際
    試射無法擊發，認不具殺傷力，其中1 顆認具直徑約7.9 釐
    米金屬彈頭之土造子彈，經實際試射，雖可擊發，惟其發射
    動能甚微，認不具殺傷力；送鑑90手槍制式子彈54顆，其中
    30顆，經試射8 顆，認係口徑9 釐米之制式子彈，認具殺傷
    力，其中20顆，認係具直徑約8.94釐米金屬彈頭之土造子彈
    ，經採樣7 顆試射，6 顆可擊發，認具殺傷力，1 顆雖可擊
    發，然其發射動能甚微，認不具殺傷力，其中1 顆具直徑約
    9.01釐米金屬彈頭之土造子彈，經實際試射，可擊發，認具
    殺傷力，其中2 顆認具直徑約8.99釐米金屬彈頭之土造子彈
    ，經採樣1 顆試射，無法擊發，認不具殺傷力，其中1 顆認
    具直徑約8.93釐米金屬彈頭之土造子彈，經實際試射無法擊
    發，認不具殺傷力，有該局95年10月12日刑鑑字第09501442
    05號槍彈鑑定書存卷可稽。此外，復有查獲現場照片、扣押
    物品照片、扣押物品目錄表存卷可稽。又撞針為「其他各式
    槍砲」類槍砲之主要組成零件，有內政部86年11月24日（86
    ）台內警字第8670683 號公告槍砲、彈藥主要組成零件種類
    可按。是被告之上開自白，應合於事實，洵足信取。準上，
    本件事證業臻明確，被告犯行堪為認定，應依法論科。
二、核被告寄藏制式手槍，係犯槍砲彈藥刀械管制條例第7 條第
    4 項之未經許可寄藏手槍罪；其寄藏改造手槍，核犯同條例
    第8 條第4 項之未經許可寄藏可發射子彈具有殺傷力之改造
    手槍罪；其寄藏子彈，係犯同條例第12條第4 項之未經許可
    寄藏子彈罪；其寄藏改造手槍主要組成零件之滑套，核犯同
    條例第13條第4 項寄藏改造手槍主要組成零件罪。按上開條
    例對於持有與寄藏為分別有處罰規定，而寄藏與持有，均係
    將物置於自己實力支配之下，僅寄藏必先有他人之持有行為
    ，而後始為之受寄代藏而已，故寄藏之受人委託代為保管，
    其保管之本身，亦屬持有，不過，此之持有係受寄之當然結
    果。查起訴書認被告前述所為，均係未經許可，無故持有，
    且將扣案之貝瑞塔制式手槍誤認係改造手槍，與事實尚有未
    合，就被告寄藏扣案仿WALTHER 廠PPK/S 型8 釐米半自動改
    造手槍、直徑約7.93釐米金屬彈頭土造子彈1 顆、口徑9 釐
    米制式子彈30顆、直徑約8.94釐米金屬彈頭土造子彈6 顆、
    直徑約9.01釐米金屬彈頭土造子彈1 顆、仿BERETTA 廠84型
    半自動手槍製造之8 釐米金屬滑套1 個，與起訴書所論持有
    間，二者之基本事實尚屬相同，法條同一，是本院自得逕論
    以寄藏罪，且毋庸變更起訴法條，又前述單純之「持有」，
    固不包括「寄藏」，但「寄藏」之受人委託代為保管，其保
    管本身所為之「持有」，既係「寄藏」之當然結果，法律上
    自宜僅就「寄藏」行為為包括之評價，不應另就持有予以論
    罪；惟被告寄藏貝瑞塔制式手槍，與起訴書所論係持有改造
    手槍乙節，其彼此所涉犯罪構成要件不同，但因被告就此所
    實施之基本社會事實，關於持有之態樣，並無不同，且被告
    之持有事實，業據起訴書予以論述，對此本院是得予以審究
    ，並予變更起訴法條，附此敘明。而被告以一寄藏行為，同
    時觸犯前揭各罪，為想像競合犯，應從一情節較重之未經許
    可寄藏手槍罪論處。查其於88年間因違反毒品危害防制條例
    案件，經本院於同年6 月7 日以88年度易字第1751號判處有
    期徒刑8 月，經臺灣高等法院於同年8 月18日以88年度上易
    字第3189號駁回上訴確定，又於88年間因竊盜等案件，經本
    院於89年1 月14日以88年度易字第4109號就竊盜部分判處有
    期徒刑6 月，就違反毒品危害防制條例案件部分判處有期徒
    刑9 月，定應執行有期徒刑1 年2 月，經臺灣高等法院於89
    年3 月28日以89年度上易字第869 號駁回上訴確定，2 案更
    定其刑為有期徒刑1 年10月，於90年8 月31日因縮短刑期假
    釋，於90年12月20日縮短刑期期滿，復於90年間因違反毒品
    危害防制條例案件，經本院於92年5 月5 日以92年度訴字第
    283 號就施用第一級毒品罪部分判處有期徒刑8 月，就施用
    第二級毒品罪部分判處有期徒刑4 月，定應執行有期徒刑10
    月，於92年5 月29日確定，另於91年間因偽造文書案件，經
    臺灣嘉義地方法院於92年10月31日以92年度簡字第932 號判
    處有期徒刑3 月，於92年12月19日確定，後2 案更定其刑為
    有期徒刑1 年1 月，於93年12月31日因縮短刑期執行完畢，
    有臺灣高等法院被告前案紀錄表在卷可按，其於徒刑執行完
    畢後5 年內，再故意犯本件有期徒刑以上之罪，為累犯，應
    依刑法第47條第1 項規定，加重其刑。本院爰審酌被告寄藏
    前述槍、彈、槍枝主要組成零件，雖未用以實施其他犯罪行
    為，惟仍對社會治安構成嚴重之潛在危險，兼衡其素行、犯
    罪動機、目的、手段、犯罪後坦承犯行等一切情狀，茲量處
    如主文所示之刑，並諭知罰金易服勞役之折算標準。扣案之
    貝瑞塔制式手槍1 支（槍枝管制編號0000000000，含彈匣1
    個）、仿WALTHER 廠PPK/S 型8 釐米半自動改造手槍1 支（
    槍枝管制編號0000000000，含彈匣1 個）、直徑約7.93釐米
    金屬彈頭土造子彈1 顆（經試射擊發）、口徑9 釐米制式子
    彈30顆（試射8 顆擊發，餘22顆）、直徑約8.94釐米金屬彈
    頭土造子彈6 顆（經試射擊發）、直徑約9.01釐米金屬彈頭
    土造子彈1 顆（經試射擊發）、仿BE RETTA廠84型半自動手
    槍製造之8 釐米金屬滑套內之撞針1 個，除上述送鑑已試射
    擊發之子彈，因試射後，業失效能，不再具殺傷力，已非違
    禁物，且試射擊發後之彈頭、彈殼，亦未發還被告所有，應
    不予沒收外，前述制式手槍、改造手槍、撞針、未試射擊發
    之子彈，均應依刑法第38條第1 項第1 款規定，諭知沒收。
    至其餘扣案子彈，並不具殺傷力，不屬違禁物；又扣案之8
    釐米制式手槍槍管乃半成品，此顯然非經加工、修護不能再
    供組成彈藥，依上開公告附註2 所示「經使用、破壞或變形
    ，非加工、修護不能再供組成槍砲、彈藥者」，係同條例第
    4 條第2 項但書所指之「無法供組成槍砲、彈藥之用者」，
    故亦非屬上開條例第4 條第2 項前段規範之違禁物，是不併
    為沒收之諭知。
據上論斷，應依刑事訴訟法第299 條第1 項前段、第300 條，槍
砲彈藥刀械管制條例第7 條第4 項、第8 條第4 項、第12條第4
項、第13條第4 項，刑法第11條前段、第55條、第47條第1 項、
第42條第3 項前段、第38條第1 項第1 款，判決如主文。
本案經檢察官馬凱蕙到庭執行職務。
中　　華　　民　　國　　96　　年　　8 　　月　　13　　日
                  刑事第十四庭  審判長法  官  林海祥
                                      法  官  楊博欽
                                      法  官  朱敏賢
以上正本證明與原本無異。
如不服本判決應於送達後10日內向本院提出上訴狀。
                                      書記官　郭勝華
中　　華　　民　　國　　96　　年　　8 　　月　　13　　日
附錄本案論罪科刑法條全文：
槍砲彈藥刀械管制條例第7 條
未經許可，製造、販賣或運輸火砲、肩射武器、機關槍、衝鋒槍
、卡柄槍、自動步槍、普通步槍、馬槍、手槍或各類砲彈、炸彈
、爆裂物者，處死刑、無期徒刑或七年以上有期徒刑；處徒刑者
，併科新臺幣三千萬元以下罰金。
未經許可，轉讓、出租或出借前項所列槍砲、彈藥者，處無期徒
刑或五年以上有期徒刑，併科新臺幣一千萬元以下罰金。
意圖供自己或他人犯罪之用，而犯前二項之者，處死刑或無期徒
刑；處徒刑者，併科新臺幣五千萬元以下罰金。
未經許可，持有、寄藏或意圖販賣而陳列第一項所列槍砲、彈藥
者，處五年以上有期徒刑，併科新臺幣一千萬元以下罰金。
第一項至第三項之未遂犯罰之。
槍砲彈藥刀械管制條例第8 條
未經許可，製造、販賣或運輸鋼筆槍、瓦斯槍、麻醉槍、獵槍、
空氣槍或第四條第一項第一款所定其他可發射金屬或子彈具有殺
傷力之各式槍砲者，處無期徒刑或五年以上有期徒刑，併科新臺
幣一千萬元以下罰金。
未經許可，轉讓、出租或出借前項所列槍枝者，處五年以上有期
徒刑，併科新臺幣一千萬元以下罰金。
意圖供自己或他人犯罪之用，而犯前二項之罪者，處無期徒刑或
七年以上有期徒刑，併科新臺幣一千萬元以下罰金。
未經許可，持有、寄藏或意圖販賣而陳列第1項所列槍枝者，處
三年以上十年以下有期徒刑，併科新臺幣七百萬元以下罰金。
第一項至第三項之未遂犯罰之。
槍砲彈藥刀械管制條例第12條
未經許可，製造、販賣或運輸子彈者，處一年以上七年以下有期
徒刑，併科新台幣五百萬元以下罰金。
未經許可，轉讓、出租或出借子彈者，處六月以上五年以下有期
徒刑，併科新台幣三百萬元以下罰金。
意圖供自己或他人犯罪之用，而犯前二項之罪者，處三年以上十
年以下有期徒刑，併科新台幣七百萬元以下罰金。
未經許可，持有、寄藏或意圖販賣而陳列子彈者，處五年以下有
期徒刑，併科新台幣三百萬元以下罰金。
第一項至第三項之未遂犯罰之。
槍砲彈藥刀械管制條例第13條
未經許可，製造、販賣或運輸槍砲、彈藥之主要組成零件者，處
三年以上十年以下有期徒刑，併科新臺幣七百萬元以下罰金。
未經許可，轉讓、出租或出借前項零件者，處一年以上七年以下
有期徒刑，併科新臺幣五百萬元以下罰金。
意圖供自己或他人犯罪之用，而犯前二項之罪者，處五年以上有
期徒刑，併科新臺幣一千萬元以下罰金。
未經許可，持有、寄藏或意圖販賣而陳列第一項所列零件者，處
六月以上五年以下有期徒刑，併科新臺幣三百萬元以下罰金。
第一項至第三項之未遂犯罰之。
